
LEXICON PROP-M

!!
!Kindred terms in Genitive
!

!!!!
!!Wife
!!+NPrp+Anim+Cnt+FirstM+Wife: kudo-N ;
!низэ+NPrp+Wife+Anim+Cnt+FirstM+Wife:ни kudo-N ;

Авдейнизэ+NPrp+Anim+Cnt+FirstM+Wife:Авдейни kudo-N ;
Агапнизэ+NPrp+Anim+Cnt+FirstM+Wife:Агапни kudo-N ;
Агейнизэ+NPrp+Anim+Cnt+FirstM+Wife:Агейни kudo-N ;
Алдайнизэ+NPrp+Anim+Cnt+FirstM+Wife:Алдайни kudo-N ;
Аляксейнизэ+NPrp+Anim+Cnt+FirstM+Wife:Аляксейни kudo-N ;
Антонизэ+NPrp+Anim+Cnt+FirstM+Wife:Антони kudo-N ;
Астайнизэ+NPrp+Anim+Cnt+FirstM+Wife:Астайни kudo-N ;
Васянизэ+NPrp+Anim+Cnt+FirstM+Wife:Васяни kudo-N ;
Вахронизэ+NPrp+Anim+Cnt+FirstM+Wife:Вахрони kudo-N ;
Витянизэ+NPrp+Anim+Cnt+FirstM+Wife:Витяни kudo-N ;
Гаванизэ+NPrp+Anim+Cnt+FirstM+Wife:Гавани kudo-N ;
Галёнизэ+NPrp+Anim+Cnt+FirstM+Wife:Галёни kudo-N ;
Гурянизэ+NPrp+Anim+Cnt+FirstM+Wife:Гуряни kudo-N ;
Даньконизэ+NPrp+Anim+Cnt+FirstM+Wife:Данькони kudo-N ;
Дошкенизэ+NPrp+Anim+Cnt+FirstM+Wife:Дошкени kudo-N ;
Ёганизэ+NPrp+Anim+Cnt+FirstM+Wife:Ёгани kudo-N ;
Захарнизэ+NPrp+Anim+Cnt+FirstM+Wife:Захарни kudo-N ;
Иванызэ+NPrp+Anim+Cnt+FirstM+Wife:Иваны kudo-N ;
Ивашанизэ+NPrp+Anim+Cnt+FirstM+Wife:Ивашани kudo-N ;
Изярнизэ+NPrp+Anim+Cnt+FirstM+Wife:Изярни kudo-N ;
Исайнизэ+NPrp+Anim+Cnt+FirstM+Wife:Исайни kudo-N ;
Казнанизэ+NPrp+Anim+Cnt+FirstM+Wife:Казнани kudo-N ;
Кандранизэ+NPrp+Anim+Cnt+FirstM+Wife:Кандрани kudo-N ;
Кудашнизэ+NPrp+Anim+Cnt+FirstM+Wife:Кудашни kudo-N ;
Лебонизэ+NPrp+Anim+Cnt+FirstM+Wife:Лебони kudo-N ;
Лёванизэ+NPrp+Anim+Cnt+FirstM+Wife:Лёвани kudo-N ;
Листарнизэ+NPrp+Anim+Cnt+FirstM+Wife:Листарни kudo-N ;
Марканинзэ+NPrp+Anim+Cnt+FirstM+Wife:Марканин kudo-N ;
Миканизэ+NPrp+Anim+Cnt+FirstM+Wife:Микани kudo-N ;
Микитанизэ+NPrp+Anim+Cnt+FirstM+Wife:Микитани kudo-N ;
Миколнизэ+NPrp+Anim+Cnt+FirstM+Wife:Миколни kudo-N ;
Михалнизэ+NPrp+Anim+Cnt+FirstM+Wife:Михални kudo-N ;
Михейнизэ+NPrp+Anim+Cnt+FirstM+Wife:Михейни kudo-N ;
Мокейнизэ+NPrp+Anim+Cnt+FirstM+Wife:Мокейни kudo-N ;
Мурзанизэ+NPrp+Anim+Cnt+FirstM+Wife:Мурзани kudo-N ;
Навонизэ+NPrp+Anim+Cnt+FirstM+Wife:Навони kudo-N ;
Оньканизэ+NPrp+Anim+Cnt+FirstM+Wife:Онькани kudo-N ;
Ортимнизэ+NPrp+Anim+Cnt+FirstM+Wife:Ортимни kudo-N ;
Ортянизэ+NPrp+Anim+Cnt+FirstM+Wife:Ортяни kudo-N ;
Оханизэ+NPrp+Anim+Cnt+FirstM+Wife:Охани kudo-N ;
Охонизэ+NPrp+Anim+Cnt+FirstM+Wife:Охони kudo-N ;
Паволнизэ+NPrp+Anim+Cnt+FirstM+Wife:Паволни kudo-N ;
Паулнизэ+NPrp+Anim+Cnt+FirstM+Wife:Паулни kudo-N ;
Пекшенизэ+NPrp+Anim+Cnt+FirstM+Wife:Пекшени kudo-N ;
Пепанизэ+NPrp+Anim+Cnt+FirstM+Wife:Пепани kudo-N ;
Платонизэ+NPrp+Anim+Cnt+FirstM+Wife:Платони kudo-N ;
Проканизэ+NPrp+Anim+Cnt+FirstM+Wife:Прокани kudo-N ;
Рамконизэ+NPrp+Anim+Cnt+FirstM+Wife:Рамкони kudo-N ;
Теряйнизэ+NPrp+Anim+Cnt+FirstM+Wife:Теряйни kudo-N ;
Сёманизэ+NPrp+Anim+Cnt+FirstM+Wife:Сёмани kudo-N ;
Сидорнизэ+NPrp+Anim+Cnt+FirstM+Wife:Сидорни kudo-N ;
Фадейнизэ+NPrp+Anim+Cnt+FirstM+Wife:Фадейни kudo-N ;
Федянизэ+NPrp+Anim+Cnt+FirstM+Wife:Федяни kudo-N ;
Эмельнизэ+NPrp+Anim+Cnt+FirstM+Wife:Эмельни kudo-N ;
Ягранизэ+NPrp+Anim+Cnt+FirstM+Wife:Яграни kudo-N ;
Яхимнизэ+NPrp+Anim+Cnt+FirstM+Wife:Яхимни kudo-N ;
Яфанизэ+NPrp+Anim+Cnt+FirstM+Wife:Яфани kudo-N ;




!!
!Adverbs
!
ёжомарязь+Adv:ёжомарязь Clitic ;
трубком+Adv:трубком Clitic ;
штюпком+Adv:штюпком Clitic ;
эрейстэ+Adv:эрейстэ Clitic ;

!!
!Attributes
!
ломань+Allegro+Attr:лома # ;
минень-сюнонь+Gen+Attr:минень-сюнонь # ;

!!!
!!KIRDA
веенькирда+QNT:веенькирда kudo-N ;
веенькирда+QNT+Phon:вееньгирда kudo-N ;
веенькирда+QNT+Dial:веиньгирда kudo-N ;
ламонькирда+QNT:ламонькирда kudo-N ;
омбонькирда+QNT:омбонькирда kudo-N ;
колмонькирда+QNT:колмонькирда kudo-N ;

!!
!Particles, Adverbs etc
!
аламонь-аламонь+Adv+Distr:аламонь-аламонь Clitic ;
байтяк+Pcle:байтяк lak-N ;
больше+Pcle:больше kudo-N ;
бульбух+Pcle:бульбух kal-N ;
быть+Adv:быть kit-N ;
вачоньседть+Pcle:вачоньседть # ;

арази+Pcle:арази # ;
бульчом+Pcle:бульчом kal-N ;
ведь+Pcle:ведь # ;
вейсэ+Adv+Ine:вейсэ kudo-N ;
вейс+Adv+Ill:вейс Clitic ;
вопче+Pcle+ForeignNew:вопче kudo-N ;
да+Pcle:да kudo-N ;
доволь+Adv:доволь kal-N ;
допрок+Pcle:допрок lak-N ;
друк+Temp-NoArg:друк lak-N ;
дык+Adv:дык lak-N ;
ещё+Temp-NoArg:ещё kudo-N ;
ёще+Temp-NoArg:ёще kudo-N ;
же+Pcle+ForeignNew:же # ;
жо+Pcle:жо # ;
значит+ForeignNew+Pcle:значит kit-N ;
икеле+Temp-NoArg:икеле kudo-N ;
икеле+Temp-NoArg+Indef+Gen+Abl+Indef:икеленде Clitic ;
икельсь+Pcle+SOD:икельсь # ;
икельсь+Pcle+SOD+Pl:икельсть # ;
или+Conjunction:или kudo-N ;
исень+Temp-NoArg+Gen:исень kal-N ;
истяшка+Adv+Prl:истяшка kudo-N ;
и+Conjunction:и # ;
кабу+Pcle:кабу kudo-N ;
каня+Pcle:каня kudo-N ;
ки+Noun+Prl:киява Indef-DefSg-Poss ;
кизна+Temp-NoArg:кизна kudo-N ;
коданя+Pcle:коданя kudo-N ;
кодашка+Adv+Prl:кодашка kudo-N ;
коть+Adv:коть kit-N ;
куш+Conjunction:куш # ;
кыть+Conjunction:кыть # ;
ладна+Adv:ладна kudo-N ;
ли+Pcle+ForeignNew:ли # ;
лучше+Pcle+ForeignNew:лучше kudo-N ;
лучи+Pcle+ForeignNew:лучи kudo-N ;
лю-ли+Pcle:лю-ли kudo-N ;


!кие+Pron+IndefNomSg:кие # ;
!кие-бути+Indef+Pron+IndefNomSg:кие-бути # ;

!кодамо-бути+Indef+Pron+IndefNomSg:кодамо-бути # ;
кодамояк+Indef+Pron:кодамУ2 pango-N ;
та-кодамо+Indef+Pron:та-кодамУ2 pango-N ;
!та-кода+Indef+Pron+Adv:та-кода # ;
кой-ки+Indef+Pron:кой-ки kudo-N ;
кой-кона+Pron+Indef.Nom.Sg:кой-кона kudo-N ;
кой-мезе+Pron+Indef.Nom.Sg:кой-мезИ2 teshte-N ;

лангсек+Adv:лангсек # ;
маны+Temp-NoArg:маны kudo-N ;
!мезде+Pron+Abl+Indef:мезде istja-Gen-Attributes ;
!мезеяк+Indef+Pron+IndefNomSg+Clt:мезеяк # ;

!< %+Indef:0 %+Pron:0 к и %-:0 б:0 у:0 т:0 и:0 "@P.BUTI.ON@"> kudo-N ;
!< %+Indef:0 %+Pron:0 к о д а м о:У2 %-:0 б:0 у:0 т:0 и:0 "@P.BUTI.ON@"> Nouns2 ;
!< %+Indef:0 %+Pron:0 м е з е %-:0 б:0 у:0 т:0 и:0 "@P.BUTI.ON@"> kudo-N ;

!мейсэ-бути+Indef+Pron+Ine+Indef:мейсэ-бути # ;
!мейстэ-бути+Indef+Pron+Ela+Indef:мейстэ-бути # ;
!мейс-бути+Indef+Pron+Ill+Indef:мейс-бути # ;
!мекс-бути+Adv:мекс-бути # ;

!мейсэ+Pron+Adv:мейсэ istja-Gen-Attributes ;
!мейстэ+Pron+Adv:мейстэ istja-Gen-Attributes ;
!мейс+Pron+Adv:мейс # ;
!мекс+Pron+Adv:мекс # ;
!мень+Pron+Gen:мень # ;

меельцек+Adv:меельцек lak-N ;
мекев+Adv+Lat:мекев kal-N ;
мекев-васов+Adv+Lat:мекев-васов kal-N ;
мелень+Temp-NoArg+Gen:мелень Clitic ;
!местькак+Pron+OldOrth+IndefNomPl+Clt:местькак # ;
мик+Pcle:мик # ;
можна+Adv+Foreign:можна Tenses-Obl ;
может+Adv+Foreign:может kit-N ;
можот+Adv+Foreign:можот kit-N ;
нама+Pcle:нама # ;
насмейть+Pcle:насмейть # ;
натой+Pcle:натой kal-N ;
нать+Pcle:нать # ;
небось+Pcle:небось kal-N ;
некак+Pcle:некак lak-N ;
нельзя+Pcle:нельзя kudo-N ;
но+Pcle:но # ;
ну+Pcle:ну # ;
нучк+Pcle:нучк # ;
нучк-пачк+Pcle:нучк-пачк # ;
нюрь-нюрь+Pcle:нюрь-нюрь kal-N ;
овсе+Pcle:овсе Clitic ;
овсе+Dial+Pcle:овси Clitic ;
оштё+Pcle:оштё # ;
паштянгот+Interj:паштянгот # ;
паряк+Adv+Mod:паряк # ;
пачк+Pcle:пачк # ;
пекенучк+Pcle:пекенучк # ;
пецек+Adv+Coll:пецек pek-Gen-Attributes ;
поди+Pcle:поди # ;
пожалуй+Pcle:пожалуй # ;
прок+Pcle:прок # ;
прощай+Interj:прощай # ;
рядсек+Adv+Coll:рядсек # ;
рядцек+Adv+Coll:рядцек # ;
салава+Pcle+Prl:салава istja-Gen-Attributes ;
самай+Pcle+Superlative:самай # ;
седейшкава+Noun+Comp+Prl:седейшкава kudo-N ;
седе+Pcle:седе Clitic ;
секскак+Conjunction:секскак # ;
секс+Adv:секс # ;
сеньсэ+Pron+Gen+Ine:сеньсэ Clitic ;
сеньстэ+Pron+Gen+Ela:сеньстэ Clitic ;
сеедьстэ+Adv+Temp:сеедьстэ istja-Gen-Attributes ;
сеедьстэ+Adv+Temp+OldOrth:сеетьстэ istja-Gen-Attributes ;
секе-тев+Pcle+Lat:секе-тев # ;
сеск+Pcle+DimK:сеск # ;
сех+Pcle:сех kal-N ;
сюк+Pcle:сюк lak-N ;
таго+Adv+Temp:таго kudo-N ;
теке+Pcle:теке kudo-N ;
теньсэ+Pron+Gen+Ine:теньсэ Clitic ;
теньстэ+Pron+Gen+Ela:теньстэ Clitic ;
тожо+Adv+OldOrth:тожо kudo-N ;
то+Pcle:то # ;
тык+Pcle:тык lak-N ;
тыц+Pcle:тыц kal-N ;
тюк+Pcle:тюк lak-N ;
удалсь+Pcle+SOD:удалсь # ;
удалсь+Pcle+SOD+Pl:удалсть # ;
ух+Pcle:ух kal-N ;
хоть+Conjunction:хоть kit-N ;
цють+Adv:цють kit-N ;
цяк+Pcle:цяк lak-N ;
чачк+Pcle:чачк lak-N ;
чей+Pcle:чей # ;
чинеле+Adv+Spatial:чинель Spatials_4cx ;
шабра+Adv+CEK:шабрацек lak-N ;
шачк+Pcle+Dial:шачк lak-N ;
штапо+Pcle+State:штапо kudo-N ;
эдь+Pcle:эдь # ;
эль+Pcle:эль # ;
эль-эль+Pcle:эль-эль # ;
эна+Pcle:эна # ;
эно+Pcle:эно # ;
эсь+Pcle:эсь # ;
эх+Pcle:эх # ;
эхе+Pcle:эхе # ;
эщо+Pcle:эщо # ;
ялатеке+Pcle:ялатеке kudo-N ;
яла+Temp-NoArg:яла # ;
ёщо+Pcle:ёщо # ;

!!!!
!!Associative relatives
!!+NCom+Anim+Assoc+Kin: Possessives2 ;
авидем+NCom+Anim+Assoc+Kin:авиде kudo-Possessives2 ;
васолбодидем+NCom+Anim+Assoc+Kin:васолбодиде kudo-Possessives2 ;
лелидем+NCom+Anim+Assoc+Kin:лелиде kudo-Possessives2 ;
тетидем+NCom+Anim+Assoc+Kin:тетиде kudo-Possessives2 ;


!!!!!!
!!Ideophones
ав+Ideophone:ав kal-N ;
авол+Adv-Ideoph:авол kal-N ;
ах+Ideophone:ах kal-N ;
аха-ха-ха+Ideophone:аха-ха-ха # ;
ашолк+Ideophone:ашолк lak-N ;
бувт+Ideophone:бувт kit-N ;
вырк+Adv-Ideoph:вырк lak-N ;
гувк+Adv-Ideoph:гувк lak-N ;
дзиньк+Adv-Ideoph:дзиньк lak-N ;
дубушки+Prt:дубушки kudo-N ;
жуйк+Adv-Ideoph:жуйк lak-N ;
кальцяк+Ideophone:кальцяк lak-N ;
кивчк+Ideophone:кивчк lak-N ;
копол+Adv+Ine:кополсо kudo-N ;
корцьк+Ideophone:корцьк lak-N ;
кхм+Ideophone:кхм kal-N ;
лакор+Adv-Ideoph:лакор kal-N ;
лагорк+Ideophone:лагорк lak-N ;
лип+Adv-Ideoph:лип kal-N ;
лоськ+Adv-Ideoph:лоськ lak-N ;
лый+Ideophone:лый kal-N ;
муст+Adv-Ideoph:муст kit-N ;
носк+Adv-Ideoph:носк lak-N ;
ноцк+Adv-Ideoph:ноцк lak-N ;
нулк+Adv-Ideoph:нулк lak-N ;
општ+Adv-Ideoph:општ kit-N ;
пыкор+Adv-Ideoph:пыкор kal-N ;
скирьк+Adv-Ideoph:скирьк lak-N ;
сарк+Adv-Ideoph:сарк lak-N ;
сорк+Adv-Ideoph:сорк lak-N ;
сырк+Adv-Ideoph:сырк lak-N ;
тарск+Adv-Ideoph:тарск lak-N ;
тарцк+Adv-Ideoph:тарцк lak-N ;
увол+Prt:увол kal-N ;
угу+Ideophone:угу kudo-N ;
у-уй+Ideophone:у-уй kal-N ;
хирь+Ideophone:хирь kal-N ;
ций+Adv-Ideoph:ций kal-N ;
цийк+Adv-Ideoph:цийк lak-N ;
цок+Adv-Ideoph:цок lak-N ;
цоп+Adv-Ideoph:цоп kal-N ;
цый+Adv-Ideoph:цый kal-N ;
цюрк+Adv-Ideoph:цюрк lak-N ;
чап+Adv-Ideoph:чап kal-N ;
чикорк+Adv-Ideoph:чикорк lak-N ;
шварк+Adv-Ideoph:шварк lak-N ;




!!!!!!
!Adverbs in "nEk"
!
!нек+Adv_NEK:нек # ;
!!2009-09-25!аванек+Adv_NEK:аванек # ;
!!2009-09-25!алценек+Adv_NEK:алценек # ;
!!2009-09-25!атякшнек+Adv_NEK:атякшнек # ;
!!2009-09-25!атянек+Adv_NEK:атянек # ;
!!2009-09-25!бабанек+Adv_NEK:бабанек # ;
!!2009-09-25!бизьгатайнек+Adv_NEK:бизьгатайнек # ;
!!2009-09-25!боярнэк+Adv_NEK:боярнэк # ;
!!2009-09-25!бригаданек+Adv_NEK:бригаданек # ;
!!2009-09-25!буенек+Adv_NEK:буенек # ;
!!2009-09-25!буканек+Adv_NEK:буканек # ;
!!2009-09-25!бутранек+Adv_NEK:бутранек # ;
!!2009-09-25!валнэк+Adv_NEK:валнэк # ;
!!2009-09-25!валскенек+Adv_NEK:валскенек # ;
!!2009-09-25!валськенек+Adv_NEK:валськенек # ;
!!2009-09-25!веднек+Adv_NEK:веднек # ;
!!2009-09-25!ведранек+Adv_NEK:ведранек # ;
!!2009-09-25!ведьменек+Adv_NEK:ведьменек # ;
!!2009-09-25!веленек+Adv_NEK:веленек # ;
!!2009-09-25!венек+Adv_NEK:венек # ;
!!2009-09-25!вернек+Adv_NEK:вернек # ;
!!2009-09-25!верценек+Adv_NEK:верценек # ;
!!2009-09-25!вирнек+Adv_NEK:вирнек # ;
!!2009-09-25!вишканек+Adv_NEK:вишканек # ;
!!2009-09-25!вишкиненек+Adv_NEK:вишкиненек # ;
!!2009-09-25!врачнек+Adv_NEK:врачнек # ;
!!2009-09-25!зорянек+Adv_NEK:зорянек # ;
!!2009-09-25!Грошовканек+Adv_NEK:Грошовканек # ;
!!2009-09-25!икельценек+Adv_NEK:икельценек # ;
!!2009-09-25!илнэк+Adv_NEK:илнэк # ;
!!2009-09-25!камбразнэк+Adv_NEK:камбразнэк # ;
!!2009-09-25!кандолазнэк+Adv_NEK:кандолазнэк # ;
!!2009-09-25!капстанек+Adv_NEK:капстанек # ;
!!2009-09-25!кардазнэк+Adv_NEK:кардазнэк # ;
!!2009-09-25!каркснэк+Adv_NEK:каркснэк # ;
!!2009-09-25!карнек+Adv_NEK:карнек # ;
!!2009-09-25!кеднек+Adv_NEK:кеднек # ;
!!2009-09-25!кедьёнкснэк+Adv_NEK:кедьёнкснэк # ;
!!2009-09-25!кенкшнек+Adv_NEK:кенкшнек # ;
!!2009-09-25!кечнек+Adv_NEK:кечнек # ;
!!2009-09-25!кизэнек+Adv_NEK:кизэнек # ;
!!2009-09-25!ковнек+Adv_NEK:ковнек # ;
!!2009-09-25!козёлнэк+Adv_NEK:козёлнэк # ;
!!2009-09-25!корённэк+Adv_NEK:корённэк # ;
!!2009-09-25!косякнек+Adv_NEK:косянек # ;
!!2009-09-25!котанек+Adv_NEK:котанек # ;
!!2009-09-25!кудонек+Adv_NEK:кудонек # ;
!!2009-09-25!лавканек+Adv_NEK:лавканек # ;
!!2009-09-25!ловажанек+Adv_NEK:ловажанек # ;
!!2009-09-25!ломаннек+Adv_NEK:ломаннек # ;
!!2009-09-25!лучконек+Adv_NEK:лучконек # ;
!!2009-09-25!мастерскойнек+Adv_NEK:мастерскойнек # ;
!!2009-09-25!мезнек+Adv_NEK:мезнек # ;
!!2009-09-25!мельнек+Adv_NEK:мельнек # ;
!!2009-09-25!моданек+Adv_NEK:моданек # ;
!!2009-09-25!нернек+Adv_NEK:нернек # ;
!!2009-09-25!нурдонек+Adv_NEK:нурдонек # ;
!!2009-09-25!нуцьканек+Adv_NEK:нуцьканек # ;
!!2009-09-25!обознэк+Adv_NEK:обознэк # ;
!!2009-09-25!одежанек+Adv_NEK:одежанек # ;
!!2009-09-25!одырьванек+Adv_NEK:одырьванек # ;
!!2009-09-25!однэк+Adv_NEK:однэк # ;
!!2009-09-25!озадыцянек+Adv_NEK:озадыцянек # ;
!!2009-09-25!ойменек+Adv_NEK:ойменек # ;
!!2009-09-25!оршамопельнек+Adv_NEK:оршамопельнек # ;
!!2009-09-25!пакарнек+Adv_NEK:пакарнек # ;
!!2009-09-25!пакшанек+Adv_NEK:пакшанек # ;
!!2009-09-25!паморькснэк+Adv_NEK:паморькснэк # ;
!!2009-09-25!панстнэк+Adv_NEK:панстнэк # ;
!!2009-09-25!парнек+Adv_NEK:парнек # ;
!!2009-09-25!паронек+Adv_NEK:паронек # ;
!!2009-09-25!пацянек+Adv_NEK:пацянек # ;
!!2009-09-25!пеельнек+Adv_NEK:пеельнек # ;
!!2009-09-25!пекенек+Adv_NEK:пекенек # ;
!!2009-09-25!пелюманек+Adv_NEK:пелюманек # ;
!!2009-09-25!пенчнек+Adv_NEK:пенчнек # ;
!!2009-09-25!петлянек+Adv_NEK:петлянек # ;
!!2009-09-25!пильгенек+Adv_NEK:пильгенек # ;
!!2009-09-25!плугнэк+Adv_NEK:плугнэк # ;
!!2009-09-25!погоннэк+Adv_NEK:погоннэк # ;
!!2009-09-25!покшнек+Adv_NEK:покшнек # ;
!!2009-09-25!покшнэк+Adv_NEK:покшнэк # ;
!!2009-09-25!потенек+Adv_NEK:потенек # ;
!!2009-09-25!потолокнек+Adv_NEK:потолокнек # ;
!!2009-09-25!пракстанек+Adv_NEK:пракстанек # ;
!!2009-09-25!прянек+Adv_NEK:прянек # ;
!!2009-09-25!прячернек+Adv_NEK:прячернек # ;
!!2009-09-25!пулонек+Adv_NEK:пулонек # ;
!!2009-09-25!пушканек+Adv_NEK:пушканек # ;
!!2009-09-25!раськенек+Adv_NEK:раськенек # ;
!!2009-09-25!роднэк+Adv_NEK:роднэк # ;
!!2009-09-25!рунгонек+Adv_NEK:рунгонек # ;
!!2009-09-25!седейнек+Adv_NEK:седейнек # ;
!!2009-09-25!сельведнек+Adv_NEK:сельведнек # ;
!!2009-09-25!семиянек+Adv_NEK:семиянек # ;
!!2009-09-25!серьканек+Adv_NEK:серьканек # ;
!!2009-09-25!сестранек+Adv_NEK:сестранек # ;
!!2009-09-25!сёкснек+Adv_NEK:сёкснек # ;
!!2009-09-25!сёлмонек+Adv_NEK:сёлмонек # ;
!!2009-09-25!содамонек+Adv_NEK:содамонек # ;
!!2009-09-25!Стёпанек+Adv_NEK:Стёпанек # ;
!!2009-09-25!сыренек+Adv_NEK:сыренек # ;
!!2009-09-25!сюронек+Adv_NEK:сюронек # ;
!!2009-09-25!сядонек+Adv_NEK:сядонек # ;
!!2009-09-25!тарканек+Adv_NEK:тарканек # ;
!!2009-09-25!тейтерненек+Adv_NEK:тейтерненек # ;
!!2009-09-25!тейтерьаванек+Adv_NEK:тейтерьаванек # ;
!!2009-09-25!теленек+Adv_NEK:теленек # ;
!!2009-09-25!тештенек+Adv_NEK:тештенек # ;
!!2009-09-25!тортанек+Adv_NEK:тортанек # ;
!!2009-09-25!тракторнэк+Adv_NEK:тракторнэк # ;
!!2009-09-25!тундонек+Adv_NEK:тундонек # ;
!!2009-09-25!удалценек+Adv_NEK:удалценек # ;
!!2009-09-25!цёранек+Adv_NEK:цёранек # ;
!!2009-09-25!цёрыненек+Adv_NEK:цёрыненек # ;
!!2009-09-25!чинек+Adv_NEK:чинек # ;
!!2009-09-25!чокшненек+Adv_NEK:чокшненек # ;
!!2009-09-25!чокшнэнек+Adv_NEK:чокшнэнек # ;
!!2009-09-25!эйденек+Adv_NEK:эйденек # ;
!!2009-09-25!эйкакшнек+Adv_NEK:эйкакшнек # ;
!!2009-09-25!юрнэк+Adv_NEK:юрнэк # ;
!!2009-09-25!якшамонек+Adv_NEK:якшамонек # ;
!!2009-09-25!ялганек+Adv_NEK:ялганек # ;
!!2009-09-25!ямнек+Adv_NEK:ямнек # ;

!!!!!!
!Adverbs in "сEk"
!
ёжоцек+Adv_CEK:ёжоцек # ;
малацек+Adv_CEK:малацек # ;
мельцек+Prt:мельцек # ;
сэрцек+Prt:сэрцек # ;



!!!!!
!!!!Postpositions
вайх+Prt:вайх # ;
васов+Postp+Lat:васов kal-N ;
видна+Prt+ForeignNew:видна # ;

кондямо+Postp:кондямУ2 pango-N ;
мейле+Postp+Loc:мейле kudo-N ;
мееле+Postp+Loc:мееле kudo-N ;
мики+Prt:мики # ;
парстине+Adv+DimNE:парстине # ;
эська+Postp+Prl:эська kudo-Possessives2 ;

истямо+Pron+Dem:истямУ2 pango-N ;

!!!!!
!!Particles
раужт+Prt:раужт # ;
уго+Prt:уго # ;



!!!!
!!Ready to join the nouns
!!

!!2011-03-21 THIS FAR

